【裁判字號】    92,訴,1924
【裁判日期】    920912
【裁判案由】    偽造有價證券等
【裁判全文】
臺灣高雄地方法院刑事判決                        九十二年度訴字第一九二四號
    公  訴  人  臺灣高雄地方法院檢察署檢察官
    被      告  甲○○
    選任辯護人  張賜龍律師
                郭淑萍律師
右列被告因偽造有價證券等案件，經檢察官提起公訴（九十二年度偵字第九二七八號
），本院判決如左：
    主      文
甲○○意圖供行使之用，而偽造有價證券，處有期徒刑壹年捌月，緩刑參年。
偽造之發票人張燕德、面額新台幣柒萬元、票號ＢＦ00000000號、中國信託
商業銀行高雄分行付款、九十二年三月二十四日發票之支票壹紙沒收。
    事      實
一、甲○○意圖為自己不法之所有，於民國（下同）九十二年二月二十七日凌晨五、
    六時許，在高雄市○○區○○街三十一巷一弄一號潘家容住處，竊取潘家容所有
    由中國信託商業銀行高雄分行為付款人、帳號：000000000號、票號Ｂ
    Ｆ00000000號空白支票乙紙，得手後，意圖供行使上開支票之用，於同
    日上午七、八時許，在高雄市○○○路一一八號八樓住處客廳抽屜內，未經其父
    張燕德之同意，即擅自盜取張燕德之印章，在上開竊得之支票上填載發票日九十
    二年三月二十四日、面額新台幣（下同）七萬元（面額欄七萬元係甲○○委由不
    知情之俞志霖填載）、並在發票人欄盜蓋「張燕德」之印章，足生損害於張燕德
    及潘家容，偽造上開支票之有價證券，旋於同日偽造支票完成後，即在高雄市○
    ○路一一八號附近處，行使該偽造之支票有價證券，將之交付俞志霖，作為在此
    之前向俞志霖調借款項之擔保，因俞志霖發現該支票金額填錯位置，甲○○遂授
    意俞志霖自行於面額欄填上七萬元整後，俞志霖即持該支票交付予劉秀香。嗣劉
    秀香於同年三月七日，持該支票提示不獲付款，始查悉上情。
二、案經高雄市政府警察局三民第一分局移送臺灣高雄地方法院檢察署檢察官偵查起
    訴。
    理      由
一、右開事實，業據被告甲○○坦承不諱，核與被害人潘家容、俞志霖、劉秀香等於
    警、偵訊時指述之情節相符，並有上開支票影本、退票理由單影本、遺失票據申
    請書、掛失止付票據提示人資料查報表影本均一紙附警卷可稽，且該偽造之支票
    係因在此之前向俞志霖調借現款後，作為之前借款擔保一節，業據被告於本院審
    理時供述甚詳，核與證人俞志霖於警詢及偵查時陳稱：係為向其調現而開票等情
    相符，且證人俞志霖更於偵查中指陳：其將該票交予劉秀香，亦是之前向劉秀香
    調現等詞，更徵被告係經俞志霖輾轉向劉秀香調借現金，嗣後為給予債權人劉秀
    香相當之擔保，故借款後被告才偽造上開支票經俞志霖交付劉秀香作為借款之擔
    保；又本件支票中面額欄七萬元部分，係被告委由不知情之俞志霖所填載等情，
    亦據被告供述明確，核與俞志霖所陳相符，堪予採信，本件事證明確，被告犯行
    堪予認定。
二、核被告甲○○所為，係犯刑法第三百二十條第一項之竊盜、同法第二百零一條第
    一項之偽造有價證券等罪。被告利用不知情之俞志霖填載上開支票面額欄七萬元
    之文字，並完成支票之完整記載，為間接正犯。被告盜用其父張燕德印章於上開
    偽造支票有價證券上，其盜用印章行為，為偽造有價證券犯行之一部，又其偽造
    支票有價證券後復持以行使，其行使支票之行為應為偽造支票有價證券之行為所
    吸收，盜用印章及行使偽造等犯行均不另論罪；又被告所犯偽造有價證券及竊盜
    二罪間，有方法結果之牽連關係，應從一重之偽造有價證券罪處斷。被告因一時
    貪念而致罹罪刑，犯後已坦承犯行，並深表悔悟，而且所涉偽造之支票面額尚少
    ，並已取得被害人潘家容之原諒，犯罪情狀非無可憫恕，科以法定最低度刑尚嫌
    過重，爰依刑法第五十九條之規定減輕其刑。爰審酌被告從未曾犯罪，此有臺灣
    高等法院被告全國前案紀錄表一份可按，素行良好，且所涉偽造之支票面額尚少
    ，所生實害非重，又其犯後坦承犯行，已見悔意，並得被害人之原諒，亦有卷附
    被害人潘家容簽具之陳情書足憑，犯罪後態度尚佳等一切情狀，量處如主文所示
    之刑。又被告前未曾受有期徒刑以上刑之宣告，已如前述，因一時失慮，偶罹刑
    典，事後已坦承犯行，深具悔意，經此刑之宣告後，應知警惕而無再犯之虞，本
    院因認暫不執行其刑為當，予以宣告緩刑三年，用啟自新。至上開偽造之支票乙
    張，應依刑法第二百零五條規定，不問屬於犯人與否諭知沒收。
據上論斷，應依刑事訴訟法第二百九十九條第一項前段，刑法第二百零一條第一項、
第三百二十條第一項、第五十五條、第五十九條、第七十四條第一款、第二百零五條
，罰金罰鍰提高標準條例第一條前段，判決如主文。
本案經檢察官陳瑞堯到庭執行職務。
中      華      民      國      九十二      年    九      月    十二    日
                                  臺灣高雄地方法院刑事第三庭
                                          法  官  高思大
右正本證明與原本無異。
如不服本判決，應於收受送達後十日內向本院提出上訴狀，上訴於台灣高等法院高雄
分院 (須附繕本) 。
                                          書記官  蔡語珊
中      華      民      國      九十二      年    九      月    十二    日
附錄條文：
中華民國刑法
第二百零一條第一項
          意圖供行使之用，而偽造、變造公債票、公司股票或其他有價證券者，處
          三年以上十年以下有期徒刑，得併科三千元以下罰金。
第三百二十條第一項
          意圖為自己或第三人不法之所有，而竊取他人之動產者，為竊盜罪，處五
          年以下有期徒刑、拘役或五百元以下罰金。


司法院資訊處製作；財團法人民間司法改革基金會備份。
